【裁判字號】    90,易,2658
【裁判日期】    900821
【裁判案由】    賭博
【裁判全文】
臺灣高雄地方法院刑事判決                          九十年度易字第二六五八號
    公  訴  人  臺灣高雄地方法院檢察署檢察官
    被      告  乙○○
    被      告  戊○○
    被      告  丙○○
    被      告  甲○○
    被      告  丁○○
右列被告等因賭博案件，經檢察官提起公訴（九十年度偵字第九二二四、九九六五號
），本院判決如左：
    主  文
乙○○連續意圖營利，供給賭博場所，處有期徒刑參月，如易科罰金，以參佰元折算
壹日，緩刑貳年。新台幣貳佰元、麻將牌壹付、骰子參顆均沒收。
戊○○、丙○○、甲○○、丁○○均無罪。
    事  實
一、乙○○意圖營利，並基於概括之犯意，自九十年三月三十日起至九十年五月八日
    止，每星期一次，連續在其所承租之高雄市苓雅區○○○路三○五巷二三號住處
    ，提供該處所及其所有之麻將牌一付、骰子三顆予戊○○、丙○○、甲○○、丁○○四人及其他不知名之特定鄰居，以每底新台幣（下同）三百元，每台一百元
    之方式賭博財物，約定抽頭方法為每圈抽頭一百元。嗣於九十年五月八日二十二
    時三十分許，在其上址住處，戊○○、丙○○、甲○○、丁○○正以麻將牌賭博
    財物時，為警查獲。並扣得其所得之抽頭金二百元、賭具麻將牌一付、骰子三顆
    及戊○○等四人所有之七千六百元。
二、案經高雄市政府警察局苓雅分局報請臺灣高雄地方法院檢察署檢察官偵查起訴。
    理  由
壹、有罪部分：
一、訊據被告乙○○對於右揭時、地，提供賭具、場所予被告戊○○、丙○○、甲○○、丁○○等四人賭博財物之事實，均供認不諱，惟矢口否認有何營利賭博犯行
    ，辯稱：該四人均係鄰居朋友，並無抽頭云云。然查右揭事實，業經被告於警訊
    時供稱：「於九十年三月三十日底開始聚賭，沒有天天賭博，至查獲時間共聚賭
    六次，共抽頭新台幣壹仟元」（九十年五月九日警訊筆錄）；在偵查中供承：「
    九十年三月三十日起，每星期賭客會來一次」、「如何抽頭？只是付清潔費、茶
    水費，每圈一百元」等情不諱（九十年五月九日偵訊筆錄），復經戊○○、丙○○、甲○○、丁○○等四人供述確有在該處賭博財物，及每圈抽一百元支付清潔
    費、電費、茶水費等事實在卷，並有賭具麻將牌一付、骰子三顆及抽頭金二百元
    扣案可佐，且扣案之二百元係在牌桌上查獲，如僅係單純之清潔費或購買飲料之
    費用，應直接交付被告，何須置放於牌桌上？足見，該二百元確係抽頭金無訛。
    再查賭博所需之電費、清潔費、茶水費等所費不多，被告以每圈抽一百元之方式
    抽頭支付，其所得遠大於電費、清潔費、茶水費之支出，其有藉此營利之意圖至
    為灼然。是被告所辯並無抽頭營利云云，顯屬卸責之詞，不足採信，罪證明確，
    被告犯行堪以認定。
二、核被告所為，係犯刑法第二百六十八條之營利供給賭博場所罪。其先後多次犯行
    ，時間緊接，手段鄉同，觸犯同一罪名之罪，顯係基於概括犯意反覆為之，應依
    連續犯之規定以一罪論。審酌被告素行尚可，為圖蠅頭小利，提供賭博場所供人
    賭博財物，妨害社會善良風俗，惟其犯罪規模尚小，時間不長，犯後一度坦承犯
    行，態度尚可等一切情狀，爰量處如主文所示之刑，並諭知如易科罰金之折算標
    準。又被告前未曾受有期徒刑以上刑之宣告，有臺灣高等法院被告全國前案紀錄
    表可憑，因一時失慮，偶罹刑典，又獨身在焚化爐上班，有正當工作，事後曾坦
    承犯行，已有悔意，經此偵審程序及科刑宣告之教訓後，當知警惕，應無再犯之
    虞，本院因認暫不執行其刑為當，予以宣告緩刑二年，用啟自新。扣案之麻將牌
    一付、骰子三顆，係供犯罪所用之物，抽頭金二百元為被告犯罪所得之物，為被
    告所有，業據被告供承在卷，爰依刑法第三十八條第一項第二款、第三款宣告沒
    收之，另扣案被告犯罪所得之七千六百元，為被告戊○○等四人所有，且其等賭
    博場所亦非公共場所或公眾得出入之場所（詳後述），故無從依刑法二百六十六
    條第二項規定沒收，爰不為沒收之諭知。
貳、無罪部分：
一、公訴意旨略以：被告戊○○、丙○○、甲○○、丁○○於九十年五月八日下午十
    時三十分許，在共同被告乙○○所提供之上開公眾得出入之賭博場所賭博財物，
    為警當場查獲，因認被告戊○○、丙○○、甲○○、丁○○涉犯刑法第二百六十
    六條第一項前段之賭博罪嫌云云。
二、按犯罪事實應依證據認定之，無證據不得推定其犯罪事實；又不能證明被告犯罪
    ，應諭知無罪之判決。刑事訴訟法第一百五十四條及第三百零一條分別定有明文
    。又按刑事訴訟法上所謂認定犯罪事實之證據，係指足以認定被告確有犯罪行為
    之積極證據而言，如未能發現相當證據或證據不足以證明，自不能以推測或擬制
    之方法，以為裁判基礎，最高法院二十九年上字第三一０五號及四十年台上字第
    八十六號分別著有判例；而認定不利於被告之事實，須依積極證據，苟積極證據
    不足為不利被告之認定時，即應為有利於被告之認定，更不必有何有利之證據，
    亦有最高法院三十年上字第八一六號判例可資參照。
三、訊據被告戊○○、丙○○、甲○○、丁○○固不諱言有於右揭時、地，以麻將牌
    為賭具賭博財物，惟均辯稱：都是特定朋友在其內打牌，並非不特定人皆可進入
    打牌等語。經查：按刑法第二百六十六條第一項前段規定之賭博罪，其犯罪構成
    要件，首在「公共場所」或「公眾得出入之場所」，次在進而為「賭博財物行為
    」，兩者皆備始足該當。而本件查獲地點係於高雄市苓雅區○○○路三○五巷二
    三號共同被告乙○○與另二名友人共同承租居住之住家，並非充為營業場所之事
    實，業據被告等及共同被告乙○○供明在卷，該房屋自非屬公共場所或公眾得出
    入之場所甚明。又查獲地點係一樓客廳，有高雄市政府警察局苓雅分局臨檢紀錄
    表可憑，該地係透天厝，地處偏僻，無法營業，其內一樓有塑膠製拉門可分內外
    ，被告等係在拉門內打牌，平常出入都是有交情之朋友等情，亦據被告等供明，
    互核相符，已堪信為實在；再為警查獲時，除共同被告乙○○與被告等四人外，
    在現場之人僅有乙○○之鄰居一人在場看電視，未參與賭博，此亦有上開臨檢紀
    錄表可按，公訴人雖認該處為公眾得出入之場所，惟並未有何積極證據足資證明
    該處係不特定人均可出入之場所，是被告等所辯該處非公共場所或公眾得出入之
    場所等詞，尚非不足採信，是被告等在該處賭博財物，既非「公共場所」或「公
    眾得出入之場所」，顯尚與上開賭博罪之構成要件不符，自不得以該罪相繩。此
    外，本院復查無其他積極證據足資證明被告等之賭博犯行，其等犯罪自屬不能證
    明，揆諸首開說明，依法自應為無罪之諭知。被告等既經諭知無罪，則扣案之七
    千六百元自不能宣告沒收，附此敘明。
據上論斷，應依刑事訴訟法第二百九十九條第一項前段、第三百零一條第一項前段、
刑法第五十六條、第二百六十八條、第四十一條第一項、第七十四條第一款、第三十
八條第一項第二款、第三款、罰金罰鍰提高標準條例第一條前段、第二條，判決如主
文。
中      華      民      國      九十    年      八      月    二十一    日
                                  臺灣高雄地方法院刑事第一庭
                                      法  官  林  水  城
右正本證明與原本無異。
如不服本判決，應於判決送達後十日內，向本院提出上訴狀。
                                      書記官  蔡  燦  彬
中      華      民      國      九十    年      八      月    二十二    日
附錄本案論罪科刑法條：
刑法第二百六十八條：意圖營利，供給賭博場所或聚眾賭博者，處三年以下有期徒刑
，得併科三千元以下罰金。


司法院資訊處製作；財團法人民間司法改革基金會備份。
